臺灣臺北地方法院民事裁定　　　　　　　　　　　　　九十三年度簡抗字第四六號
　　抗　告　人　甲○○
　　被抗告人　　乙○○
　　訴訟代理人　陳居亮律師
當事人間請求給付租金事件，抗告人對於民國九十三年五月二十一日本院新店簡易庭
九十二年度店簡字第九○六號民事裁定提起抗告，本院裁定如左：
    主  文
抗告駁回。
抗告費用由抗告人負擔。
    理  由
一、抗告意旨略以：本院新店簡易庭於九十三年五月二十一日所為九十二年度店簡字
    第九○六號民事裁定，訴訟標的價額為新台幣（下同）六十四萬五千四百八十元
    ，則依民事訴訟費用法第七十七條之十三規定，十萬元部分應徵收一千元，十萬
    元至六十五萬元部分應徵收五千五百元，合計應徵收之裁判費為六千五百元，另
    依同法第七十七條之十六規定，加徵十分之五，為三千二百五十元，是應徵收之
    裁判費為九千七百五十元，原裁定應徵收上訴審之裁判費為一萬零五百七十五元
    ，自有違誤，應予廢棄云云。
二、按因財產權而起訴，其訴訟標的之金額或價額在十萬元以下部分，徵收一千元；
    逾十萬元至一百萬元部分，每萬元徵收一百元；逾一百萬元至一千萬元部分，每
    萬元徵收九十元；逾一千萬元至一億元部分，每萬元徵收八十元；逾一億元至十
    億元部分，每萬元徵收七十元；逾十億元部分，每萬元徵收六十元；其畸零之數
    不滿萬元者，以萬元計算，又向第二審或第三審法院上訴，依第七十七條之十三
    及第七十七條之十四規定，加徵裁判費十分之五，民事訴訟法第七十七條之十三
    、第七十七條之十六第一項前段固有明文。惟司法院於九十二年十月一日以（九
    二）院台廳民一字第二四五三九號函核定台灣高等法院民事訴訟、非訟事件、強
    制執行費用提高徵收額數標準，依民事訴訟法第七十七條之二十七規定，將民事
    訴訟法第七十七條之十三、第七十七條之十六規定，除訴訟標的金額或價額在新
    台幣十萬元以下部分外，訴訟標的金額或價額逾新台幣十萬元部分，加徵原定額
    數十分之一。
三、查本院新店簡易庭九十二年店簡字第九○六號給付租金事件之訴訟標的價額為六
    十四萬五千四百八十元，為抗告人所不爭執，則依上開法條及函文意旨，十萬元
    部分應徵收一千元，十萬元至六十五萬元部分應徵收六千零五十元（100×1．1
    ×55=6050），合計應徵收之裁判費為七千零五十元（1000＋6050＝7050），另
    依同法第七十七條之十六規定，加徵十分之五，應徵收之裁判費為一萬零五百七
    十五元（7050×1．5＝10575），原審裁定應徵收上訴審之裁判費為一萬零五百
    七十五元，並無違誤，抗告意旨指摘原裁定不當，求予廢棄，為無理由。
四、依民事訴訟法第九十五條、第七十八條，裁定如主文。
中　　　華　　　民　　　國　　九十三　　年　　 十一 　　月　　　十　　　日
                              民事第三庭  審判長法  官   張靜女
                                                法  官   李維心
                                                法  官   李慈惠
正本係照原本作成
本件不得抗告。
中　　　華　　　民　　　國　　九十三　　年　　 十一 　　月　　　十　　　日
                                                書記官    林秀娥
